【裁判字號】    92,易緝,12
【裁判日期】    920206
【裁判案由】    竊盜
【裁判全文】
臺灣板橋地方法院刑事判決                        九十二年度易緝字第一二號
    公訴人  臺灣板橋地方法院檢察署檢察官
    被  告  丙○○
右列被告因竊盜案件，經檢察官提起公訴（臺灣板橋地方法院檢察署九十一年度偵字
第四八五八號），暨移
三號），本院判決如左：
    主    文
丙○○連續結夥三人攜帶兇器竊盜，處有期徒刑捌月。
扣案之背心貳件沒收。
    事    實
一、丙○○前於民國八十六年九月二十六日因竊盜案件，經臺灣桃園地方法院判處拘
    役五十日，同年十一月二十日確定，嗣於八十七年六月二日縮刑期滿執行完畢。
    又於九十一年六月十日因加重竊盜案件，經臺灣彰化地方法院判處有期徒刑七月
    ，同年十一月二十三日確定，現在臺灣臺北監獄臺北分監執行中。其於前案為警
    查獲於偵審中竟仍不知警惕，復或與陳振祥二人；或夥同陳振祥、曹德和三人（
    陳振祥、曹德和均已審結），共同意圖為自己不法之所有，並基於概括犯意之聯
    絡，先後於左列時地竊取酒類及禮盒等財物，茲敘述其犯罪事實如左：
（一）於九十一年一月一日下午四時許，丙○○與陳振祥二人在高雄市苓雅區○○○
      路一一七巷一號「家樂福大賣場」，趁店員不注意之際，由丙○○下手竊取洋
      酒約翰走路二十一年份一瓶、藍帶二瓶，陳振祥則竊取洋酒約翰走路二十一年
      份四瓶，並藏置於外套內未經結帳欲攜出店外時，為該賣場人員逮獲。
（二）陳振祥與曹德和於九十一年一月二十三日至臺北縣中和市○○路二一０號「永
      豐租車行」，由曹德和出面向車行負責人乙○○承租車號八Ｋ－八五三九號自
      用小客車，陳振祥擔任保證人。嗣於同年三月二日下午六時三十分許，陳振祥
      、曹德和夥同丙○○三人承前同一概括犯意，駕駛上開租用之小客車，至桃園
      縣中壢市○○路三五七號「太平洋崇光百貨股份有限公司」（以下簡稱中壢太
      平洋公司）超市內，趁店員不注意之際，共同下手竊取置於酒類專區貨架上之
      洋酒約翰走路十二年份七瓶、人頭馬ＸＯ一瓶、三多利黑角三瓶、三多利我的
      六瓶、八八坑道高梁酒四瓶、及白蘭氏燕窩二盒（共十二罐），得手後將酒及
      禮盒分別藏置於所穿背心口袋內攜出駕車逃逸。
（三）繼於九十一年一月二十三日晚間七時許，三人至中壢市○○○路○段五一０號
      「家福股份有限公司」（以下簡稱中壢家福公司）賣場禮盒區，將貨架上陳列
      之洋酒包裝盒拆開，下手竊取洋酒人頭馬ＸＯ六瓶、及贈品洋酒ＶＳＯＰ四瓶
      ，得手後將酒藏放於所穿背心口袋內攜出駕車逃逸。
（四）三人復於九十一年一月二十三日晚間八時三十分許，至臺北縣土城市○○路一
      五二號「家福股份有限公司」（以下簡稱土城家福公司），至九時二十分許在
      Ｂ１賣場內，由陳振祥持客觀上足以傷害人體可作為兇器使用之美工刀一把（
      未經扣案），將貨架上陳列之洋酒包裝盒拆開，並用美工刀將鐵質磁性防盜扣
      割斷後，竊取洋酒人頭馬ＸＯ三瓶、軒尼士ＸＯ二瓶、約翰走路二十一年份二
      瓶，得手後分別將酒藏置於身穿之背心口袋內欲駕車離去，旋為該公司賣場安
      全人員丁○○發覺尾隨至Ｂ５停車場，三人發覺有異，丙○○即將竊得之洋酒
      人頭馬ＸＯ二瓶棄置地上與陳振祥逃逸，曹德和未及逃離當場被安全人員逮捕
      ，並在其身上扣得竊取之洋酒軒尼士ＸＯ二瓶。繼在車號八Ｋ－八五三九號自
      用小客車上查獲前開遭竊之洋酒約翰走路十二年份七瓶、人頭馬ＸＯ七瓶、三
      多利黑角三瓶、三多利我的六瓶、八八坑道高梁酒四瓶、及白蘭氏燕窩二盒（
      共十二罐）、及贈品洋酒ＶＳＯＰ四瓶。
  陳振祥、丙○○二人旋即至永豐租車行拿備用鑰匙返回土城家福公司停車場將車開
  走。嗣於翌日（九十一年三月三日）凌晨零時三十分許，在臺北縣中和市○○街與
  仁愛街口為警尋線逮獲，並自彼等駕駛之八Ｋ－八五三九號自用小客車上扣得前開
  其餘被竊之洋酒約翰走路二十一年份二瓶、人頭馬ＸＯ一瓶，及陳振祥所有行竊時
  供藏置酒瓶之背心二件。
二、案經臺北縣政府警察局移送臺灣板橋地方法院檢察署檢察官偵查起訴暨移送併辦
    。
    理    由
一、訊據被告丙○○對其連續於前揭時地或與陳振祥二人；或夥同陳振祥、曹德和三
    人竊取賣場內洋酒、燕窩禮盒之事實，固坦承不諱，惟辯稱：九十一年三月二日
    伊在南勢角碰到陳振祥與曹德和，他們開車來找伊，說要去玩並找工作，不記得
    後來是誰提議要偷酒，是陳振祥先偷，伊才跟著拿，當天晚上在土城家福公司偷
    酒被發現後，伊將偷來之洋酒丟在地上就跑回家了，未再回到現場，伊不知陳振
    祥有無帶刀子，伊係將酒盒打開，把酒藏在衣服裡帶出來，伊係做臨時工，從外
    地來，如果請工頭喝酒，工頭會對伊好一點，工作機會多一些，比較不會被排斥
    ，所以才偷酒云云。
二、然查前揭事實欄一、（一）所示之事實，業經被告丙○○及同案被告陳振祥分別
    於警訊時及偵查中坦承不諱（見臺灣高雄地方法院檢察署九十一年度偵字第一０
    五三號卷第二頁至第三頁、第二十頁），並經該賣場人員戊○○於警訊時指證明
    確（見上開第一０五三號偵查卷第四頁），此外復有贓物認領保管收據一紙、所
    竊洋酒照片四張附卷可稽，被告丙○○此部分與陳振祥共同竊盜犯行洵堪認定。
三、次查前揭事實欄一、（二）至（四）所示之事實，業據同案被告曹德和於警訊時
    及偵查中坦承：於九十一年三月二日晚間八時三十分許，與陳振祥、丙○○至臺
    北縣土城市○○路一五二號「家樂福」賣場，由陳振祥將洋酒之安全扣破壞，再
    將洋酒交給伊藏在衣服內帶出，當日晚間九時三十分許在家樂福Ｂ５停車場為警
    在伊身上查獲洋酒軒尼士ＸＯ二瓶，車號八Ｋ－八五三九號自用小客車由伊去承
    租，交給陳振祥使用，另三人於同日下午六時三十分許，至中壢ＳＯＧＯ百貨偷
    洋酒，伊偷約翰走路十二年份三瓶、三多利黑角三瓶、白蘭氏燕窩二盒（共十二
    罐），於當日晚間七時許，三人至中壢市家樂福賣場偷洋酒，伊偷人頭馬ＸＯ二
    瓶，伊被逮捕時不知陳振祥、丙○○在何處，員警在該自用小客車上查獲伊等竊
    得之洋酒約翰走路十二年份七瓶、人頭馬ＸＯ七瓶、三多利黑角三瓶、三多利我
    的六瓶、八八坑道高梁酒四瓶、及白蘭地燕窩二盒（共十二罐）、及贈品洋酒Ｖ
    ＳＯＰ四瓶，後來陳振祥、丙○○有再回停車場將上開自用小客車開走等語（見
    臺灣板橋地方法院檢察署九十一年度偵字第四八五八號卷第四頁背至第六頁、第
    三十九頁背面）。同案被告陳振祥於警訊時及偵查中亦供稱：車號八Ｋ－八五三
    九號自用小客車係伊叫曹德和去租的，由伊作保證人，先後查獲之酒類、燕窩係
    伊與丙○○、曹德和三人在中壢家樂福與ＳＯＧＯ百貨、土城家樂福竊得，後來
    曹德和在土城家樂福被抓，伊與丙○○回中壢租車公司拿備用鑰匙回土城家樂福
    將車開走，於三月三日凌晨零時三十分許在中和市○○街與仁愛街口為警查獲，
    並在該自用小客車上起獲竊得之洋酒約翰走路二十一年份二瓶、人頭馬ＸＯ一瓶
    、背心二件，背心因為口袋很大，用以裝偷來的酒，伊係用美工刀將酒瓶上之安
    全扣環拆解掉，再將酒攜出等語（見上開第四八五八號偵查卷第七頁背面至第八
    頁、第三十九頁背面至第四十頁）。而被告丙○○於警訊時及偵查中亦供承：伊
    與陳振祥、曹德和三人於九十一年三月二日下午六時三十分許，至中壢太平洋百
    貨超市趁店員不注意之際，伊竊取約翰走路十二年份四瓶、八八坑道高梁酒四瓶
    ，得手後將之藏於衣服內攜出同日晚間七時在中壢家樂福以相同手法竊取人頭馬
    ＸＯ二瓶，同日晚間八時三十五分許，前往土城家樂福由伊竊取於人頭馬ＸＯ二
    瓶時被店員發現，伊將二瓶人頭馬ＸＯ丟棄於地上逃逸，曹德和被店員查獲，嗣
    伊與陳振祥又回現場將車開走，警方於三月三日凌晨零時三十分許，在中和市○
    ○街與仁愛街口查獲伊與陳振祥，並在八Ｋ－八五三九號自用小客車上取出約翰
    走路二十一年份二瓶、人頭馬ＸＯ一瓶、及作案背心二件，約翰走路二十一年份
    二瓶係陳振祥所竊等語（見上開第四八五八號偵查卷第十頁、第四十頁）。被告
    三人互核所述相符。
四、再查證人即「永豐租車行」負責人乙○○於警訊時及偵查中證稱：伊於九十一年
一月二十三日在臺北縣中和市○○路二一０號「永豐租車行」，將車號八Ｋ－八
    五三九號自用小客車租給曹德和，並由陳振祥擔任保證人等語（見上開第四八五
    八號偵查卷第十五頁、第六十一頁背面），並有汽車租賃契約書、本票影本各一
    紙附卷可稽。又證人中壢太平洋公司超市副課長己○○於警訊及本院審理時證稱
    ：九十一年三月二日下午六時三十分許置於酒類專區貨架上之洋酒約翰走路十二
    年份七瓶、人頭馬ＸＯ一瓶、三多利黑角三瓶、三多利我的六瓶、八八坑道高梁
    酒四瓶、及白蘭氏燕窩二盒（共十二罐）遭竊，放酒地點是賣場死角，被告下手
    時公司未發現，是後來警方通知才知道的，取回時酒瓶及盒子都完好，酒瓶上無
    安全扣環等語（見上開第四八五八號偵查卷第十四頁背面、本院九十一年七月十
    一日審判筆錄）。證人中壢家福公司課長甲○○於警訊及本院審理時證稱：中壢
    家福公司於九十一年三月二日晚間七時許失竊洋酒人頭馬ＸＯ六瓶、及贈品洋酒
    ＶＳＯＰ四瓶，酒放在禮盒區，被告單純將酒偷走，盒子丟下，酒瓶無安全扣環
    ，領回時酒瓶完好，酒盒沒有了等語（見上開第四八五八號偵查卷第十三頁背面
    、本院九十一年七月十一日審判筆錄）。證人土城家福公司安全課助理丁○○於
    警訊及本院審理時證稱：九十一年三月二日晚間九時二十分許，伊在賣場Ｂ１發
    現曹德和等三人將洋酒放入衣服內，便尾隨至Ｂ５停車場，其中一人發現伊跟蹤
    ，就將酒丟到地上跑掉，伊立即上前抓到曹德和，並在其身上扣得洋酒軒尼士Ｘ
    Ｏ二瓶，並在地上起獲人頭馬ＸＯ二瓶，其餘二名嫌犯逃逸，而嫌犯所駕駛之自
    用小客車在四十分鐘以後亦被開走，警察抓到另二名被告後，又找回三瓶酒，賣
    場酒瓶上裝有感應防盜扣環，被告將酒盒丟棄，把防盜扣環剪掉，防盜扣環有磁
    性感應，係鐵製的，徒手弄不掉，一定要用工具，酒取回時，酒瓶完整，但已無
    防盜扣，員工後來在賣場有撿到斷裂的防盜扣等語（見上開第四八五八號偵查卷
    第十一頁、本院九十一年七月十一日審判筆錄）。並有上開賣場人員簽具之贓物
    領具四紙、照片三張附於偵查卷可考。
五、綜上所述，本案被告丙○○與同案被告陳振祥、曹德和三人就事實欄一、（二）
    至（四）所示先後竊取前開賣場內酒及燕窩禮盒之事實甚明。又土城家福公司內
    之洋酒瓶上既裝有鐵製安全扣環，非徒手所能取下，同案被告陳振祥於警訊時復
    自承使用美工刀將之割斷之事實，縱破壞扣環非被告丙○○所為，但其既參與分
    擔實施三人之竊盜行為，仍無從解免其共犯罪責。本件事證明確，被告丙○○之
    犯行堪予認定。
六、核被告丙○○所為，就事實欄一、（一）所示部分，係犯刑法第三百二十條第一
    項之普通竊盜罪。其與陳振祥間有犯意之聯絡與行為之分擔，為共同正犯。又被
    告丙○○就事實欄一、（二）至（三）所示部分，係犯刑法第三百二十一條第一
    項第四款之結夥三人竊盜罪。再美工刀在客觀上足以對人體造成損傷，可作為兇
    器使用，被告丙○○就事實欄一、（四）部分，係犯同法第三百二十一條第一項
    第三款、第四款之結夥三人攜帶兇器竊盜罪。其就事實欄一、（二）至（四）所
    示部分，與同案被告陳振祥、丙○○間亦有犯意之聯絡與行為之分擔，為共同正
    犯。再其先後四次竊盜犯行，時間緊接，犯罪基本構成要件相同，顯係基於概括
    犯意為之，應依刑法第五十六條連續犯規定論以情節較重之結夥三人攜帶兇器竊
    盜罪。公訴意旨就實欄一、（四）同案被告陳振祥持美工刀破壞安全扣環之部分
    ，記載於實欄一、（二）之犯罪事實內，顯係誤植，附此敘明。再臺灣高雄地方
    法院檢察署九十一年度偵字第一三四四三號移送併辦部分，與原起訴部分既有裁
    判上一罪之連續犯關係，為起訴效力所及，本院自得一併審究，附此敘明。爰審
    酌被告丙○○已有竊盜前科，猶不知警惕，復因一己之貪念，連續夥同他人竊盜
    ，其犯罪之動機、目的、手段、所生危害、及犯罪後之態度等一切情狀，量處如
    主文所示之刑，以示懲儆。
七、扣案之背心二件，係同案被告陳振祥所有供與被告丙○○、曹德和連續竊盜所用
    之物，依刑法第三十八條第一項第二款規定，宣告沒收。另同案被告陳振祥持以
    破壞酒瓶安全扣環之美工刀一把，雖係共同犯罪所用之物，但未經扣案，且無積
    極證據足資證明尚存在，爰不併宣告沒收，附此敘明。
據上論斷，依刑事訴訟法訟法第二百九十九條第一項前段，刑法第二十八條、第五十
六條、第三百二十一條第一項第三款、第四款、第三十八條第一項第二款，判決如主
文。
本院經檢察官壽勤偉到庭執行職務。
中      華      民      國      九  十  二    年    二    月     六     日
                                          臺灣板橋地方法院刑事第四庭
                                              法    官    談      虎
右正本證明與原本無異。
如不服本判決，應於判決送達後十日內，向本院提出上訴狀。
                                              書 記 官    陳  君  偉
中      華      民      國      九  十  二    年    二    月     六     日
附錄法條：
刑法第三百二十一條第一項
  犯竊盜罪而有左列情形之一者，處六月以上五年以下有期徒刑：
  一、於夜間侵入住宅或有人居住之建築物、船艦或隱匿其內而犯之者。
  二、毀越門扇、牆垣或其他安全設備而犯之者。
  三、攜帶兇器而犯之者。
  四、結夥三人以上而犯之者。
  五、乘火災、水災或其他災害之際而犯之者。
  六、在車站或埠頭而犯之者。
  前項之未遂犯罰之。


司法院資訊處製作；財團法人民間司法改革基金會備份。
